# 委外加工转销售【请教陈老师】

提问人：Accountlxy 时间：2015-07-27 12:02:59
我司因部分供应商管理能力较差，委外加工发出材料账目经常对不上，为加强管理，公司拟将该批供应商的发出材料转为销售模式，即对方下单采购我们零部件,我们再下单采购回整个部件。
现在问题是:假如我们回购部件定价时，涉及我方发出材料的部分，仍然按原来销售的价格确定，会不会类似准则中讲得按固定价格回购的类型，在我方销售发出材料时，不能确认销售收入？

回答人：chenyiwei
很可能出现这种情况。这个问题可以从两个角度考虑：一是收入确认应采用“总额法”还是“净额法”；二是出售和购买两笔交易是否构成一揽子交易。从你说的情况看，如果对方不承担或不享有与售出原材料相关的一般存货风险，则表明不应确认材料销售收入和重新回购时材料部分的采购成本。

提问人：Accountlxy 时间：2015-07-28 20:15:11
陈老师，您好！
如果相关物权已经转移给对方，货物灭失的风险由受托方承担（主要也这个目的，否则个别关系硬的受托方不上心），只是委外定价方面存在上述，应该不影响收入确认吧？

回答人：chenyiwei
参考：《讲解 2010 》P214关于“商品所有权上的主要风险和报酬”的具体含义。

回答人：chenyiwei
也影响。会计上的风险和报酬不仅是指实物的毁损和灭失风险，同等重要的是公允价值变动的风险和收益。你这样的约定不能转移公允价值变动风险，所以视同主要风险和报酬未转移。